【裁判字號】    89,易,1669
【裁判日期】    891214
【裁判案由】    傷害等
【裁判全文】
臺灣彰化地方法院刑事判決                        八十九年度易字第一六六九號
    公  訴  人  臺灣彰化地方法院檢察署檢察官
    被      告  乙○○
右列被告因傷害等案件，經檢察官提起公訴 (民國八十九年度偵字第六九０二號)，
本院判決如左︰
    主  文
乙○○傷害人之身體，處有期徒刑參月，如易科罰金，以參佰元折算壹日。扣案之鐵
鎚壹把沒收。
被訴恐嚇罪部分無罪。
    事  實
一、乙○○係戊○○之夫，二人間具有家庭暴力防治法第三條所定之家庭成員關係。
    其於民國八十九年八月十日十一時，在彰化縣花壇鄉○○村○○街一四七號（原
    為八十八號）住處，因故與戊○○發生爭吵，戊○○憤而登上Ｒ八─九七九六號
    自用小客車準備離去，乙○○見狀竟基於傷害之犯意，持其所有之鐵鎚一把，猛
    擊該車之車窗玻璃，並敲打到戊○○之左上臂，使其受有左上臂挫傷淤青等傷害
    。嗣戊○○報警處理，始知上情。
二、案經戊○○訴由彰化縣警察局彰化分局報請台灣彰化地方法院檢察署檢察官偵查
    起訴。
    理  由
壹、有罪部分
一、訊據被告乙○○固不否認有於當日和其妻戊○○發生爭吵，當戊○○欲乘坐自小
    客車離去時，其並憤而持鐵鎚敲打該車之玻璃等事實，惟其矢口否認有何傷害戊○○之犯行，辯稱：伊僅打破車窗，並未毆打戊○○云云。惟查：被告右揭事實
    ，業經告訴人戊○○指述歷歷，並有診斷證明書一紙附卷及鐵鎚一把扣案可相佐
    證；被告雖否認有以鐵鎚毆打告訴人，然其業已坦認係在告訴人登上該自小客車
    時以鐵鎚擊破車窗，當時告訴人正坐在車上等情，則被告在以鐵鎚敲破車窗玻璃
    時，當對其行為有傷及告訴人之可能有所認識，且核諸告訴人受傷之部位係在左
    上臂，洽與被告敲打駕駛座車窗時之位置相符，是其應係在擊破車窗時，敲打到
    被告無誤，故被告前之所辯，無非為己卸責之飾詞，委無足採，其犯行堪予認定
    ，應依法予以論科。
二、核被告乙○○所為，係犯刑法第二百七十七條第一項之傷害罪。爰審酌被告犯罪
    之動機、目的、方法、手段、所生危害，其前未有犯罪記錄，品行尚稱良好，及
    其不知夫妻相處以和為貴之道，貿然在情緒失控下傷害告訴人，其行為顯可非議
    ，且其犯後不知坦認犯行，態度不佳等一切情狀，量處如主文所示之刑，並諭知
    易科罰金之折算標準。扣案之鐵鎚一把，係被告所有、供其犯本罪所用之物，業
    據其供明在卷，應依法併予宣告沒收。
貳、無罪部分
一、公訴意旨略以：被告乙○○於傷害戊○○後，戊○○電請其家人丁○○、丙○○
    、甲○○前來勸說協商，乙○○進而對丁○○等人恫嚇說：不要再管事，否則就
    要對伊等不利等語，令丁○○等人心生畏懼，因認被告另涉犯刑法第三百零五條
    之恐嚇罪等語。
二、本件公訴人認被告涉犯前揭犯嫌，無非係以被害人戊○○、丁○○、甲○○等人
    之指述為其認定之唯一依據。然訊之被告乙○○堅詞否認有何恐嚇犯行，辯稱：
    伊並未出言恐嚇被害人等語。
三、按犯罪事實應依證據認定之，無證據不得推定其犯罪事實，又不能證明被告犯罪
    者，應諭知無罪之判決，此於刑事訴訟法第一百五十四條及同法第三百零一條第
    一項分別定有明文。又告訴人之告訴，係以使被告受刑事訴追為目的，是其陳述
    是否與事實相符，仍應調查其他事實以資審認，始得為不利被告之認定，此最高
    法院五十二年台上字第一三００號著有判例可資參照。
四、經查：公訴人前之起訴，係以告訴人戊○○、丁○○等人之指述為其認定之唯一
    依據，已如前述，然訊之被告乙○○堅決否認有恐嚇告訴人之犯行，則依前揭判
    例之意旨，單憑告訴人片面之指述，實無從據以認定被告之罪；再查公訴人雖認
    被告亦有對被害人甲○○施以恐嚇，然查甲○○於檢察官偵訊時卻明白表示：「
    ．．．我並未聽乙○○有出言恐嚇，我只聽丁○○說乙○○說要賴家的人不要再
    管這事情，否則就要對賴家不利」（見偵查卷第七頁正面），顯見被告並未對甲○○出言恐嚇，則公訴人此之起訴，顯屬誤會。此外，本院復查無其他積極證據
    足以佐證被告有其所指之犯行，不能證明被告犯罪，是此部分自應為無罪之諭知
    。
參、據上論斷，應依刑事訴訟法第二百九十九條第一項前段、第三百零一條第一項、
    刑法第二百七十七條第一項、第四十一條、第三十八條第一項第二款、罰金罰鍰
    提高標準條例第一條前段、第二條判決如主文。
本案經檢察官詹昭書到庭執行職務。
中    華    民    國    八十九      年      十二    月        十四      日
                                    臺灣彰化地方法院刑事第一庭
                                        法      官  葛  永  輝
右正本證明與原本無異
如不服本判決，應於判決送達後十日內向本院提出上訴狀( 須附繕本 )。
告訴人或被害人對於判決如有不服具備理由請求檢察官上訴者，其上訴期間之計算係
以檢察官收受判決正本之日期為準。
                                        法院書記官  吳    嘉
中    華    民    國    八十九      年      十二    月        十八      日
刑法第二百七十七條
傷害人之身體或健康者，處三年以下有期徒刑，拘役或一千元以下罰金。
犯前項之罪，因而致人於死者，處無期徒刑或七年以上有期徒刑，致重傷者，處三年
以上，十年以下有期徒刑。


司法院資訊處製作；財團法人民間司法改革基金會備份。
